【裁判字號】    90,交訴,73
【裁判日期】    900329
【裁判案由】    過失致死等
【裁判全文】
臺灣臺南地方法院刑事判決                            九十年度交訴字第七三號
    公  訴  人  臺灣台南地方法院檢察署檢察官
    被      告  甲○○
    選任辯護人  蘇新竹
                鄭和傑
                謝依良
右列被告因過失致死等案件，經檢察官提起公訴（八十九年度偵字第一三七八五號、
九十年偵字第一六五五號），本院判決如左：
    主  文
甲○○服用酒類，不能安全駕駛動力交通工具而駕駛，處有期徒刑參月；又因過失致
人於死，處有期徒刑壹年，又因駕駛動力交通工具肇事，致人死亡而逃逸，處有期徒
刑貳年。應執行有期徒刑參年。
    事  實
一、甲○○明知酒醉不得駕駛汽車，竟於民國八十九年十一月二十六日晚間十一時三
    十分許，酒後貿然駕駛車牌號碼Ｘ二─八九七一號自用小客車，沿台南市○○路
    ○段外側快車道由北向南（即台南往永康方向）行駛，行經該路段一○八號對面
    時，原應注意駕駛人於飲酒後吐氣酒精含量成分超過每公升零點二五毫克以上者
    不得駕車，又汽車在同一車道行駛時，除超車外，後車應與前車之間應保持隨時
    可以煞停之距離，汽車行駛時，駕駛人應注意車前狀況，隨時採取必要安全措施
    ，而依當時夜間有照明，路面乾燥，視距良好又無障礙物之情形下，無不能注意
    情事，竟疏於注意保持安全距離及車前狀況，貿然行駛，至追撞前行分別由陳霖
    茂、顏煜晉騎乘車號ＵＸＯ－一一六六及ＶＤＮ一一二一號重機車而肇事，致使
    陳霖茂受有顱內出血、顏煜晉則受有雙腳擦傷之傷害（此部分於偵察中已撤回告
    訴），甲○○肇事後竟未下車察看或救護，為脫免刑責，乃加速駕車逃逸，翌日
    凌晨零時三十分許，甲○○於市區逃竄行至台南市○○路與安北路北側二百公尺
    處，因不勝酒力自行擦撞路邊護欄，經人報警始為警查獲上開肇事情形，並當場
    測得其酒精濃度含量每公升達零點六五毫克（MG/L）。而陳霖茂因本件事故經人
    送醫仍於同年月三十日下午一時四十七分因顱內出血、右側頭部鈍挫傷不治死亡
    。
二、案經台南市警察局第五分局報告及台灣台南地方法院檢察署檢察官相驗後自動檢
    舉偵查起訴。
    理  由
一、訊據被告對於右揭事實除肇事逃逸部分矢口否認外餘均坦承不諱，並有道路交通
    事故調查報告表乙份及現場照片二十九幀附卷可稽。被害人陳霖茂確係因本件車
    禍受傷不治死亡，亦經檢察官督同檢驗員相驗屬實，製有勘驗筆錄、相驗屍體證
    明書、驗斷書附卷可憑。
二、按依法務部八十八年五月十八日法檢字第○○一六六九號函示，認刑法第一百八
    十五條之三係抽象危險犯，參考德國、美國之認定標準，對於酒精濃度呼氣已達
    每公升○．五五毫克或血液濃度達○．一一％以上，肇事率為一般正常人之十倍
    ，認為已達不能安全駕駛之標準。本件被告仍執意駕駛動力交通工具，且其吐氣
    所含酒精濃度含量每公升達零點六五毫克（MG/L）。已逾前開標準值，並撞及行
    人致死，益徵被告當時已達不能安全駕駛之程度。
三、再按汽車行駛時，駕駛人應注意車前狀況，隨時採取必要安全措施；汽車駕駛人
    駕駛車輛致人受傷或死亡，應即採取救護或其他必要措施，並向警察機關報告，
    不得駛離，道路交通安全規則第九十四條第三項、道路交通管理處罰條例第六十
    二條第一項分別定有明文。被告駕車行經上揭肇事路段時，自應注意依上述道路
    交通安全規則之規定行車，以策安全，且依當時觀客狀況又非不能注意及此，乃
    被告竟疏於注意，貿然於飲酒後其吐氣所含酒精成份高達０．六五毫克之精神欠
    佳之狀況下仍行駕車，且超速行駛，因而肇事，被告之行為自應認為有過失。台
    南區車輛行車事故鑑定委員會亦為同一之認定，有該會九十年一月十五日南鑑字
    第八九一六六一號鑑定書在卷可參，益徵被告行為之有過失。而其過失行為與被
    害人之死亡間復有相當因果關係，罪證已臻明確，被告犯行堪以認定。
四、被告辯稱其肇事當時已達酒醉程度，當時不知撞到人，並非肇事逃逸云云，經查
    ；依警方所拍攝肇事自小客車照片核閱結果，肇事車前擋風玻璃成水波狀破裂，
    破裂痕中心有顯著撞擊點，顯然係撞擊死者後死者飛身撞擊擋風玻璃所致，應非
    其所辯於第二次擦撞路邊護欄所致，況查被告於警訊初供中亦坦承；「我於當時
    駕駛自小客..... 沿西門路四段外側快車道做北向南行駛，至上開發生時、地，
    感覺碰到東西，便未停車駕車逃逸，往高雄返家，但行駛一段發現自小客車前擋
    風玻璃裂破很嚴重，自己被嚇到，便在台南市繞圈子... 」，且依被害人機車嚴
    重破損，有照片為證，依卷附被告車損照片，被害人及撤回告訴之顏煜晉機車之
    完全破裂，足見當時碰撞力道之強，應非僅輕微擦撞，被告自無未能察覺而不知
    之理，其辯稱不知情云云，顯係卸責之詞，委無足採，被告駕車肇事後逃逸一節
    ，灼然至明，本案事證明確，被告犯行堪予認定。
五、核被告所為，係犯刑法第一百八十五條之三、第一百八十五條之四之公共危險罪
    及第二百七十六條第一項之過失致死罪。其所犯上開三罪間，行為互殊，罪名不
    同，應予分論併罰。被告酒醉駕車肇事致人死亡，應依道路交通管理處罰條例第
    八十六條第一項規定，加重其刑。本院審酌被告之品性，犯罪所生之危害已鉅，
    雖已與被害人家屬達成民事和解，唯其無視法律尊嚴、人命可貴等一切情狀，量
    處如主文所示之刑，並定其應執行之刑，以資懲儆。另外，被告就過失致死等罪
    ，雖與被害人家屬和解賠償其損害，惟其酒醉駕車肇事致人死亡而逃逸，惡性非
    輕，且影響社會公共安全至鉅，是以公訴人求刑二年並不宜宣告緩刑，本院認判
    刑二年仍不足以懲儆，因判如主文所示，附此說明。
六、據上論斷，應依刑事訴訟法第二百九十九條第一項前段，刑法第一百八十五條之
    三、第一百八十五條之四、第二百七十六條第一項、第五十一條第五款，道路交
    通管理處罰條例第八十六條第一項，罰金罰鍰提高標準條例第一條前段、決如主
    文。
本案經檢察官柯怡玲到庭執行職務。
中    華     民     國      八十九      年     三     月     二十九     日
                                  臺灣臺南地方法院交通法庭
                                          法  官  何  清  池
右正本證明與原本無異。
如不服本判決，應於判決送達後十日內向本院提出上訴狀( 應附繕本 )。
                                          書記官  林  木  村
中    華     民     國      八十九      年     三     月     二十九     日
附錄本案論罪科刑法條全文：
刑法第二百七十六條第一項
  因過失致人於死者，處二年以下有期徒刑、拘役或二千元以下罰金。
刑法第一百八十五條之三
  服用毒品、麻醉藥品、酒類或其他相類之物，不能安全駕駛動力交通工具而駕駛者
  ，處一年以下有期徒刑、拘役或三萬元以下罰金。
刑法第一百八十五條之四
  駕駛動力交通工具肇事，致人死傷而逃逸者，處六月以上五年以下有期徒刑。


司法院資訊處製作；財團法人民間司法改革基金會備份。
